# 无偿划转股权

提问人：guoji2020 时间：2021-08-05 23:33:08
陈老师好！
某企业A把对子公司b的股权无偿划转给了新设子公司c,假如股权的账面价值是 100 万，我的问题是
1 、企业A在单体报表上的账务处理时是把 100 万股权的账面价值转到子公司c的账面价值上，还是作为借方资本公积处理呢，道理是什么呢，我理解可以视同是企业a拿b的股权对c进行增资处理较为合理。
2 、子公司划入的股权的账面价值为元企业A的账面价值，不能按照净资产持有的持股比例计算的金额入账，在合并报表时才能采用同一控制的抵消处理
3 、如果c成立的时间比b公司的时间晚，要以c公司成立的时间以后的时间作为恢复未分配的金额。

回答人：chenyiwei
1 、如你所述“可以视同是企业a拿b的股权对c进行增资处理较为合理”，因此在A的个别报表层面，按照对B的股权投资原成本，借记“长期股权投资——C”，贷记“长期股权投资——B”。
2 、子公司C的个别报表层面作为同一控制下合并取得的长期股权投资进行会计处理。
3 、是。

提问人：guoji2020 时间：2021-08-07 19:28:00
陈老师您好
关于第二项目
根据《企业会计制度——会计科目和会计报表》对“1401 长期股权投资”科目的使用说明：“通过行政划拨方式取得的长期股权投资，按划出单位的账面价值，作为初始投资成本”。如果划出单位原先对被划转股权采用权益法核算，划入后本公司也采用权益法核算的，相当于按照股权所在标的公司净资产账面价值的相应份额借记长期股权投资，同时贷记资本公积。
实务中对于无偿划拨的情况常常在批复文件中有入账价值的批复。正常的情况要按照同一控制的方式进行会计处理。可以实务中按照批复的金额进行会计处理是否也可以呢

回答人：chenyiwei
如果批复的金额与按会计准则制度确定的金额不一致的，理论上还是应当以后者为准。